【裁判字號】    95,易,1816
【裁判日期】    951130
【裁判案由】    毒品危害防制條例
【裁判全文】
臺灣板橋地方法院刑事判決              95年度易字第1816號
公  訴  人  臺灣板橋地方法院檢察署檢察官
被      告  甲○○
選任辯護人  李富湧律師
上列被告因違反毒品危害防制條例案件，經檢察官提起公訴（95
年度毒偵字第4744號），被告就被訴事實為有罪之陳述，本院告
知被告簡式審判程序之旨，並聽取當事人之意見後，經合議庭裁
定改由受命法官獨任進行簡式審判程序，判決如下：
    主  文
甲○○施用第二級毒品，累犯，處有期徒刑玖月。
    事  實
一、甲○○前於民國87年間因施用毒品案件，經本院送觀察、勒
    戒後，認無繼續施用毒品之傾向，於87年9 月25日以86年度
    訴字第2968號判決免刑確定；另於88年間因施用毒品案件，
    經本院於88年7 月12日以88年度毒聲字第4219號裁定送觀察
    、勒戒後，認有繼續施用毒品之傾向，經本院於88年8 月30
    日以88年度毒聲字第5389號裁定送強制戒治，嗣經本院以89
    年度毒聲字第1523號裁定停止戒治，所餘戒治期間付保護管
    束，於其付保護管束期間，因另有施用毒品之情事，違反保
    護管束應遵守事項情節重大，經本院於89年6 月30日以89年
    度毒聲字第4016號裁定撤銷停止戒治，再令入戒治處所施以
    強制戒治，並於90年1 月29日強制戒治期滿出監。而其上開
    施用毒品罪行，經臺灣板橋地方法院檢察署檢察官以88年度
    毒偵緝字第13號提起公訴，本院於88年12月16日以88年度易
    字第3823號判決判處有期徒刑6 月確定。嗣於90年間，因施
    用毒品案件，經本院以90年度毒聲字第4546號裁定令入戒治
    處所施以強制戒治，於91年6 月18日入戒治所戒治，於92年
    6 月1 日執行完畢。而其上開施用毒品罪行，經臺灣板橋地
    方法院檢察署檢察官以90年度毒偵字第3920號提起公訴，本
    院於91年7 月4 日以90年度易字第3935號判決判處有期徒刑
    6 月，於91年8 月23日確定。甲○○另於91年間，因竊盜案
    件，經臺灣士林地方法院於92年6 月20日以91年度易字第88
    1 號判決判處無罪，嗣經檢察官提起上訴，經臺灣高等法院
    於93年1 月20日以92年度上易字第2524號判決原判決撤銷，
    改判有期徒刑6 月確定。再於92年間，因贓物、竊盜等案件
    ，經本院於92年6 月12日以92年度易字第1490號判決分別判
    處有期徒刑4 月、1 年2 月，應執行有期徒刑1 年4 月。又
    於93年間因贓物案件，經本院於93年6 月24日以92年度訴字
    第1835號判決判處有期徒刑3 月，於93年8 月2 日確定。上
    開5 罪，經本院於93年9 月30日以93年度聲字第1845號裁定
    定應執行刑有期徒刑2 年4 月，於92年9 月15日入監執行，
    於94年10月17日縮刑期滿執行完畢（於本案構成累犯）。
二、詎甲○○猶不思戒除毒癮，明知甲基安非他命係毒品危害防
    制條例所規定之第二級毒品，不得施用、持有，仍於前揭強
    制戒治執行完畢釋放後5 年內，基於施用第二級毒品之犯意
    ，於95年7 月6 日晚間11時許，在臺北縣永和市○○路647
    號12樓友人住處（起訴書略載於95年7 月7 日凌晨為警採尿
    時前回溯96小時內某時，在不詳地點），以將甲基安非他命
    置於玻璃球內以火燒烤吸食其生成煙霧之方式，施用第二級
    毒品甲基安非他命（起訴書誤載為安非他命，應予更正，以
    下均同）乙次。嗣於95年7 月7 日凌晨1 時許，在臺北縣永
    和市○○路647 號前，為警查獲。經警採集甲○○之尿液送
    驗結果呈安非他命類陽性反應，而查悉上情。
三、案經臺北縣政府警察局海山分局報告臺灣板橋地方法院檢察
    署檢察官偵查起訴，經合議庭裁定以簡式審判程序審理。
    理  由
壹、程序部分：
    查本件被告甲○○所犯並非死刑、無期徒刑、最輕本刑為三
    年以上有期徒刑之罪或高等法院管轄第一審案件，而其於準
    備程序進行中，被告先就被訴事實為有罪之陳述，經法官告
    知簡式審判程序之旨，並聽取公訴人及被告之意見後，本院
    認適宜改依簡式審判程序進行，爰依刑事訴訟法第273條之1
    第1 項、第284 條之1 規定，由本院合議庭以裁定由受命法
    官獨任進行簡式審判程序，合先敘明。
貳、實體部分：
一、上開犯罪事實，迭據被告甲○○於本院調查、審理時坦承不
    諱（詳本院95年11月20日準備程序及審判筆錄），且被告為
    警查獲時所採集之尿液檢體，經送請臺灣檢驗科技股份有限
    公司以酵素免疫分析法、氣相層析質譜儀法鑑驗結果，呈安
    非他命類陽性反應乙節，有該公司於95年7 月26日出具之濫
    用藥物尿液檢驗報告1 紙附卷可稽。另人體施用甲基安非他
    命後，其主要代謝物中，未改變型態之甲基安非他命占施用
    劑量達百分之43，安非他命則約為百分之5 ；人體若係施用
    安非他命後，主要代謝物中則有未改變型態之安非他命，但
    無甲基安非他命，此經法務部調查局以93年5 月4日 調科壹
    字第09362413980 號函釋明在案。足見人體若施用安非他命
    ，其尿液代謝物不可能出現甲基安非他命，惟人體若施用甲
    基安非他命，其尿液代謝物除主要有甲基安非他命外，亦可
    能有少量之安非他命。查本件被告之尿液除呈現甲基安非他
    命之陽性反應外，亦有少量之安非他命陽性反應，是依上開
    函示，被告自不可能係施用安非他命，而應係施用甲基安非
    他命。公訴意旨認被告係施用安非他命，容有誤解。是被告
    上開自白查與事實相符，堪予採信。本件被告施用毒品犯行
    ，事證明確，犯行洵堪認定，應予依法論科。
二、按甲基安非他命屬毒品危害防制條例第2 條第2 項第2 款所
    規定之第二級毒品，不得持有及施用。查被告甲○○前於87
    年間因施用毒品案件，經本院送觀察、勒戒後，認無繼續施
    用毒品之傾向，於87年9 月25日以86年度訴字第2968號判決
    免刑確定；另於88年間因施用毒品案件，經本院於88年7 月
    12日以88年度毒聲字第4219號裁定送觀察、勒戒後，認有繼
    續施用毒品之傾向，經本院於88年8 月30 日 以88年度毒聲
    字第5389號裁定送強制戒治，嗣經本院以89 年 度毒聲字第
    1523號裁定停止戒治，所餘戒治期間付保護管束，於其付保
    護管束期間，因另有施用毒品之情事，違反保護管束應遵守
    事項情節重大，經本院於89年6 月30日以89年度毒聲字第40
    16號裁定撤銷停止戒治，再令入戒治處所施以強制戒治，並
    於90年1 月29日強制戒治期滿出監。嗣於90年間，因施用毒
    品案件，經本院以90年度毒聲字第4546號裁定令入戒治處所
    施以強制戒治，於91年6 月18日入戒治所戒治，於92年6 月
    1 日執行完畢乙節，有臺灣高等法院被告前案紀錄表1 紙附
    卷可按，故而被告於強制戒治執行完畢後5 年內再度施用第
    二級毒品之行為，依毒品危害防制條例第23條第2 項規定，
    係犯毒品危害防制條例第10條第2 項之施用第二級毒品罪。
    至被告為施用而持有第二級毒品甲基安非他命之低度行為為
    施用之高度行為所吸收，不另論罪。又被告有如事實欄一所
    示之論罪、科刑及刑之執行紀錄，此有前開臺灣高等法院被
    告前案紀錄表1 份在卷可稽，其受有期徒刑之執行完畢，5
    年以內故意再犯本件有期徒刑以上之罪，應依刑法第47條之
    規定，論以累犯，並加重其刑。爰審酌被告曾因施用毒品犯
    行，經觀察、勒戒、強制戒治之寬典，應知所惕勵，當知悉
    施用毒品之危害及其違法性，詎其仍因自制力薄弱，並漠視
    法令禁制，而再犯本案，顯不知悛悔，應嚴予非難，兼衡被
    告於犯後能坦承犯行，而其施用毒品行為於本質上係屬自我
    戕害行為，反社會性之程度應屬較低等一切情狀，量處如主
    文所示之刑，以資懲儆。至扣案之第一級毒品海洛因2 包（
    毛重計1.45公克），雖係毒品，然被告甲○○供述此為其友
    人黃俊允所有，故上開扣案之海洛因可能作為被告以外之人
    其他犯罪情節之佐證，亦不宜於本案以違禁物而單獨宣告沒
    收，附此敘明。
據上論斷，應依刑事訴訟法第273 條之1 第1 項、第299 條第1
項前段，毒品危害防制條例第10條第2 項，刑法第11條前段、刑
法第47條，判決如主文。
本案經檢察官吳宗光到庭執行職務。
中    華    民    國    95    年    11    月    30    日
                   刑事第十七庭   法  官  鄭燕璘
上列正本證明與原本無異。
如不服本判決應於送達後10日內向本院提出上訴狀
                                  書記官  呂紹明
中    華    民    國    95    年    11    月    30    日
附錄本案論罪科刑法條全文：
毒品危害防制條例第10條：
施用第一級毒品者，處6月以上5年以下有期徒刑。
施用第二級毒品者，處3年以下有期徒刑


司法院資訊處製作；財團法人民間司法改革基金會備份。
